# 请教：在建工程问题

提问人：595699395 时间：2020-12-24 13:33:08
以前为建造一项设备，被审计单位向对方单位支付了10W元设计费，支付后因政策原因该设备在当时的情况下无需建设，故被审计单位作为费用转销，今年又将建造该设备提上议程，但此设计费无需再次支付（需重新设计），请问这种情况下是与对方协商不再将设计费写入合同，还是将提供的设计作为一项无偿取得的服务？

回答人：chenyiwei
由于前期工程下马时，已将此前的设计费予以转销（费用化）处理，后续重新上马该项目时，不应将前期已费用化的设计费转回重新资本化，即重新新建的资产成本中不再包含该项设计费。